【裁判字號】    98,簡上,229
【裁判日期】    980630
【裁判案由】    詐欺
【裁判全文】
臺灣高雄地方法院刑事判決             98年度簡上字第229號
公  訴  人  臺灣高雄地方法院檢察署檢察官
上  訴  人
即  被  告  乙○○
上列被告因詐欺案件，不服高雄地方法院高雄簡易庭97年度審簡
字第6951號中華民國98年2 月26日第一審判決（聲請簡易判決處
刑案號：97年度偵字第18243號）提起上訴，本院判決如下：
    主  文
上訴駁回。
乙○○緩刑貳年，並應履行如附表所示事項。
    事  實
一、乙○○雖預見將自己申辦之行動電話門號出售他人使用，可
    能幫助他人從事詐欺取財犯罪，藉以規避檢警查緝之目的，
    仍基於幫助詐欺取財之不確定故意，將其前於民國95年9 月
    21日向遠傳電信股份有限公司申辦之0000000000行動電話門
    號，於95年9 月21日至96年4 月26日間某日在不詳地點，將
    上開行動電話門號提供予年籍姓名不詳之成年男子使用。該
    成年男子人於取得上開門號後，即與所屬詐欺集團之其他成
    年成員，共同基於意圖為自己不法所有之犯意聯絡，於96年
    4 月26日當日11時前某時，以上開行動電話門號去電甲○○
    ，佯稱其係甲○○久未謀面之友人，因需錢孔急故向之告貸
    ，致甲○○陷於錯誤，遂於96年4 月26日11時許至臺北縣板
    橋市○○路○段293 之2 號之臺灣銀行華江分行，匯款新臺
    幣（下同）15,000元至莊佩如（另案由臺中地檢署檢察官偵
    辦）在合作金庫銀行五權分行帳號0000000000000 之帳戶內
    ，旋即遭提領一空。嗣經甲○○發覺有異，報警處理，始悉
    上情。
二、案經臺中市警察局第四分局報告臺灣臺中地方法院檢察署呈
    請臺灣高等法院檢察署核轉臺灣高雄地方法院檢察署檢察官
    偵查後，聲請以簡易判決處刑。
    理  由
一、按被告以外之人於審判外之言詞或書面陳述，除法律有規定
    者外，不得作為證據，刑事訴訟法第159 條第1 項定有明文
    ；另按被告以外之人於審判外之陳述，雖不符前四條之規定
    ，而經當事人於審判程序同意作為證據，法院審酌該言詞陳
    述或書面陳述作成時之情況，認為適當者，亦得為證據；當
    事人、代理人或辯護人於法院調查證據時，知有第159 條第
    1 項不得為證據之情形，而未於言詞辯論終結前聲明異議者
    ，視為有前項之同意；同法第159 條之5 規定甚明。本案所
    據以認定被告乙○○犯罪事實之證據，其中部分屬傳聞證據
    ，因檢察官及被告於本院言詞辯論終結前均未對其證據能力
    聲明異議，本院認該等傳聞證據作成之情況亦無不當之情形
    ，依刑事訴訟法第159 條之5 規定，該等傳聞證據均具備證
    據能力，合先敘明。
二、訊據上訴人即被告（下稱被告）乙○○對上揭事實於本院審
    理時坦承不諱，核與被害人甲○○於警詢之證述相合（見警
    卷第4 頁），並有合作金庫商業銀行五權分行97年7 月16日
    合金權字第0960003625號函所附上開帳戶開戶基本資料及交
    易明細、臺灣銀行華江分行96年4 月26日匯款回條聯、通聯
    調閱查詢單、被告乙○○之遠傳電信客戶基本資料卡各1 份
    附卷可稽（見臺灣臺中地方法院檢察署96年度偵字第23923
    號卷第9 頁；警卷第8 頁反面至第11頁），顯見被告乙○○
    之自自與事實相符，自得為認定犯罪事實之依據。是以，被
    告乙○○犯罪事證明確，其犯行已經證明。
三、按刑法上之幫助犯，係對於犯罪與正犯有共同之認識，而以
    幫助之意思，對於正犯資以助力，而未參與實施犯罪之行為
    者而言（最高法院75年度台上字第1509號、84年度台上字第
    5998號、88年度台上字第1270號判決參照），本案被告乙○
    ○將上開行動電話門號提供詐欺集團詐騙他人財物，顯係基
    於幫助他人詐欺之犯意，且所為提供行動電話予他人之行為
    ，亦屬該罪構成要件以外之行為，是核其所為，係犯刑法第
    30 第1項前段、第339 條第1 項之幫助詐欺取財罪，應依刑
    法第30條第2 項幫助犯之規定，減輕其刑。本案被告乙○○
    犯罪事證既已明確，原審引依刑法第339 條第1 項、第30條
    第1 項前段、第2 項、第41條第1 項前段，刑法施行法第1
    條之1 規定，並審酌被告乙○○任意將自己之行動電話門號
    提供他人使用，不顧可能遭他人用以作為犯罪工具，嚴重破
    壞社會治安及有礙金融秩序，助長犯罪歪風，所為實不足取
    ，且造成被害人甲○○受有15,000元之損害，兼衡被告乙○
    ○並無前科等一切情狀，量處拘役55日，併諭知易科罰金之
    折算標準。經核認事用法均無違誤，量刑亦稱妥適，被告乙
    ○○上訴意旨以其並無幫助詐欺之犯意云云，指摘原判決不
    當，為無理由，應予駁回。
四、另查被告乙○○未曾因故意犯罪受有期徒刑以上刑之宣告，
    有臺灣高等法院被告前案紀錄表各1 份附卷足憑，其因一時
    短於思慮，致罹本案罪責，惟犯後深表悔意，願賠償被害人
    甲○○所受損害，而被害人甲○○亦表示如獲被告賠償，則
    不願再追究本案乙節，有本院電話紀錄表在卷可參（見本院
    卷第42頁），其經此偵審教訓，當知所警惕，信無再犯之虞
    ，本院認為前開對其宣告之刑，以暫不執行為適當，爰依刑
    法第74條第1 項第1 款規定，宣告緩刑2 年，並為兼顧被害
    人甲○○之權益，另依刑法第74條第2 項第3 款規定，命被
    告乙○○應於檢察官指定之時間，以將15,000元匯入被害人
    甲○○所提供之金融機構帳戶（見本院卷第60頁、第61頁）
    內之方式，支付被害人損害賠償金15,000元。又被告乙○○
    如違反上開負擔情節重大者，其緩刑得依刑法第75條之1 第
    1 項第4 款規定撤銷之，附此敘明。
據上論結，應依刑事訴訟法第455 條之1 第1 項、第3 項、第36
8 條，刑法第74條第1 項第1 款、第2 項第3 款，判決如主文。
本案經檢察官靳隆坤到庭執行職務。
中    華    民    國    98    年    6     月    30    日
                  刑事第十三庭  審判長法  官  簡志瑩
                                      法  官  曾子珍
                                      法  官  王參和
以上正本證明與原本無異。
不得上訴。
中    華    民    國    98    年    6     月    30    日
                                      書記官  陳惠玲
 附表：
┌──────────────────────────┐
│乙○○應於檢察官指定之時間支付被害人甲○○新臺幣壹萬│
│伍仟元。支付方式：將上開金額匯入被害人甲○○所提供之│
│金融機構帳戶內。                                    │
└──────────────────────────┘


司法院資訊處製作；財團法人民間司法改革基金會備份。
